臺灣臺南地方法院刑事判決
110年度交易字第611號
公  訴  人  臺灣臺南地方檢察署檢察官
被      告  孫立健


上列被告因過失傷害案件，經檢察官提起公訴（110年度偵字第1
2036號），本院判決如下：
　　主  文
本件公訴不受理。
    理  由
一、公訴意旨如附件起訴書所載。
二、按告訴乃論之罪，告訴人於第一審辯論終結前得撤回其告訴
    ，又告訴經撤回者，應諭知不受理之判決，刑事訴訟法第23
    8條第1項、第303條第3款定有明文。
三、本件告訴人張雅榕告訴被告孫立健過失傷害案件，起訴書認
    被告係觸犯刑法第284條前段之罪，依同法第287條前段之規
    定，須告訴乃論。
四、茲據告訴人具狀撤回其告訴，揆諸首開說明，應不經言詞辯
    論，諭知不受理之判決。
五、據上論斷，應依刑事訴訟法第303條第3款、第307條，判決
    如主文。
本案經檢察官莊士嶔提起公訴。
中　　華　　民　　國　　111 　年　　4 　　月　　13　　日
　　　　　　　　　刑事第十四庭  法　官　周紹武
以上正本證明與原本無異
如不服本判決應於收受本判決後20日內向本院提出上訴書狀，並
應敘述具體理由。其未敘述上訴理由者，應於上訴期間屆滿後20
日內向本院補提理由書狀（均須按他造當事人之人數附繕本）「
切勿逕送上級法院」。
  　　　　　　　　　　　　　　　書記官　李俊宏
中　　華　　民　　國　　111 　年　　4 　　月　　13　　日
附件：
臺灣臺南地方檢察署檢察官起訴書
                                    110年度偵字第12036號
　　被　　　告　孫立健　男　48歲（民國00年0月0日生）
　　　　　　　　　　　　住○○市○區○○路0段000號2樓之2
　　　　　　　　　　　　國民身分證統一編號：Z000000000號
上列被告因過失傷害案件，已經偵查終結，認應提起公訴，茲將
犯罪事實及證據並所犯法條分敘如下：
　　　　犯罪事實
一、孫立健於民國108年12月26日18時58分許，駕駛車牌號碼000
    -0000號自小客車，行經臺南市○○區○○○路000號前時，本應
    注意車輛在機慢車道不得臨時停車，亦不得併排臨時停車，
    而依當時天候晴、夜間有照明、柏油路面乾燥、無缺陷、無
    障礙物及視距良好等情，並無不能注意之情事，竟疏未注意
    及此，即貿然佔用該處機慢車道停車，適有張雅榕騎乘車牌
    號碼000-000號普通重型機車沿臺南市永康區復國一路機慢
    車道由北往南方向駛至該處，為閃避孫立健所停放於上址機
    慢車道之前開車輛而向左偏駛，致與行經臺南市○○區○○○路0
    00號前之許詔盛(涉犯過失傷害罪嫌，另為不起訴處分)所駕
    駛之車牌號碼00-0000號自用小客車發生碰撞，張雅榕並因
    此人車倒地，受有左尺骨骨折之傷害。嗣經警據報到場處理
    ，始悉上情。
二、案經張雅榕告訴偵辦。
　　　　證據並所犯法條
一、證據名稱及待證事實
編號 證據名稱 待證事實 1 被告孫立健於警詢及偵查中之陳述 坦承於上開時間將上開自小客車停放於案發地點機慢車道上之事實。 2 告訴人張雅榕於警詢及偵查中之指述 全部犯罪事實。 3 道路交通事故談話紀錄表、道路交通事故現場圖、道路交通事故調查報告表㈠、㈡各1份及現場照片 證明肇事現場之道路情形及肇事後車輛停放位置及車損之事實。 4 高雄榮民總醫院臺南分院診斷證明書正本1份 證明告訴人因本件交通事故受有犯罪事實欄所載傷害之事實。 5 臺南市政府110年2月5日府交智安字第1100208130號函1份 本案經臺南市車輛行車事故鑑定覆議委員會認定被告停放之自用小客車佔用機慢車道為肇事原因，以佐證全部犯罪事實。 
二、訊據被告孫立健矢口否認涉有何過失傷害犯嫌，辯稱：當時
    我確實有駕駛車牌號碼000-0000號白色自小客車停在照片中
    的地點，但是事情的經過並不是像告訴人說的這樣，當時我
    停好車下車，從路邊準備要過馬路，我就目睹整件事情的經
    過，當時照片中的紅色自小客車從我停放車子的後方開過來
    ，也就是從我的左邊過來，告訴人也是騎機車從紅色自小客
    車右後方自同向車道行駛過來，但是告訴人的機車行駛到距
    離我停放的車輛約一台車的距離時，告訴人機車的前輪去壓
    到路上的一顆石頭，結果導致告訴人機車重心不穩往左倒，
    告訴人機車因此撞到照片中紅色車子的右後車尾。所以雖然
    我當時有違規停車，但車禍發生原因其實是告訴人騎車時壓
    到路上的石頭，並不是因為我的行為造成云云，然本件被告
    於案發地點違規停車佔用車道事證明確，且告訴人亦於偵查
    中指稱：被告說的那個石頭就是我自己的，是我在公園看到
    它形狀很像水煮蛋剖面，我就撿起來，當時我是把石頭放在
    機車鑰匙孔下的置物空間，所以被告所講的並不實在等語，
    復審酌被告與告訴人、許詔盛均素不相識，卻自稱於案發時
    在告訴人發生事故倒地前即有目睹告訴人所駕機車前輪輾壓
    地上石頭之全部過程，實顯悖於常情，其所辯僅為臨訟置辯
    之詞，應無足採，請依法論科。
三、核被告孫立健所為，係犯刑法第284條前段之過失傷害罪嫌
    。
四、依刑事訴訟法第251條第1項提起公訴。
　　此　致
臺灣臺南地方法院
中　　華　　民　　國　 110　　年　　6 　　月　　4 　　日
　　　　　　　　　　　　　　　檢察官　 莊 士 嶔
本件證明與原本無異
中　　華　　民　　國　 110　　年　　6 　　月　　10　　日
                              書記官   蔡 素 雅
附錄本案所犯法條全文
中華民國刑法第284條
因過失傷害人者，處 1 年以下有期徒刑、拘役或 10 萬元以下
罰金；致重傷者，處 3 年以下有期徒刑、拘役或 30 萬元以下
罰金。